ja: ホーム・ガーデン > キッチン・ダイニング > キッチン家電関連用品 > トースター関連用品: トースターバッグ; トースターカバー; トースター用パンくずトレイ; トースターラック; トースタートング
es: Casa y jardín > Cocina y comedor > Accesorios para aparatos de cocina > Accesorios para tostadoras: Bolsas para tostadora; Tapas para tostadoras; Bandejas recogemigas para tostadoras; Rejillas para tostadora; Pinzas para tostadora
nb: Hjem og hage > Kjøkken og spiserom > Tilbehør til kjøkkenapparater > Tilbehør for brødristere: Brødristerposer; Trekk til brødristere; Smulebrett til brødristere; Stativer til brødristere; Klyper til brødristere
cs: Dům a zahrada > Kuchyně a jídelny > Kuchyňské spotřebiče – příslušenství > Příslušenství k toustovačům a topinkovačům: Sáčky do toustovače; Kryty toustovačů a topinkovačů; Zásobníky na drobky v toustovači a topinkovači; Držáky na pečivo pro toustovače a topinkovače; Kleštičky pro toustovače a topinkovače
ro-RO: Casă și grădină > Bucătărie și sufragerie > Accesorii pentru electrocasnice de bucătărie > Accesorii prăjitor de pâine: Pungi pentru prăjitor de pâine reutilizabile; Capace prăjitor de pâine; Tăvi pentru firimituri prăjitor de pâine; Grilaje prăjitor de pâine; Clești prăjitor de pâine
sl-SI: Dom in vrt > Kuhinja in jedilnica > Dodatki za kuhinjske aparate > Dodatki za opekače kruha: Vrečke za opekače kruha; Pokrovi za opekače kruha; Pladnji za drobtine za opekače kruha; Stojala za opekače kruha; Klešče za opekače kruha
de: Heim & Garten > Küche & Esszimmer > Zubehör für Küchengeräte > Toasterzubehör: Toasterbeutel; Toaster-Abdeckungen; Toaster-Krümelschubladen; Toasteraufsätze; Toasterzange
pt-BR: Casa e jardim > Produtos de cozinha e aparelhos de jantar > Acessórios para eletrodomésticos de cozinha > Acessórios para torradeira: Sacos para torradeira; Capas para torradeira; Bandejas de migalhas para torradeira; Racks para torradeiras; Pinças para torradeira
lt-LT: Namai ir sodas > Virtuvė ir valgomasis > Virtuvės prietaisų priedai > Skrudintuvų priedai: Skrudintuvų krepšiai; Skrudintuvų dangteliai; Skrudintuvų trupinių padėklai; Skrudintuvų lentynėlės; Skrudintuvų žnyplės
sv: Hem och trädgård > Kök och matsal > Tillbehör till köksapparater > Brödrosttillbehör: Brödrostpåsar; Brödrostskydd; Brödrostsmulbrickor; Brödrostställ; Brödrosttänger
ru: Дом и сад > Кухня и сервировка стола > Аксессуары для кухонной техники > Аксессуары для тостеров: Пакеты для тостеров; Чехлы для тостеров; Поддоны для крошек для тостеров; Подставки для тостов; Щипцы для тостеров
nl: Huis en tuin > Keuken en eetkamer > Accessoires voor keukenmachines > Accessoires voor broodroosters: Broodroosterzakjes; Hoezen voor broodroosters; Kruimelschalen voor broodroosters; Rekken voor broodroosters; Tangen voor broodroosters
fi: Koti ja puutarha > Keittiö ja ruokailu > Keittiölaitteiden lisätarvikkeet > Leivänpaahtimen lisätarvikkeet: Paahtimen pussit; Leivänpaahtimen suojat; Leivänpaahtimen murualustat; Leivänpaahtimen telineet; Leivänpaahdinpihdit
ko: 가정/원예 용품 > 주방/식탁 > 주방가전 부대용품 > 토스터 부대용품: 토스터 가방; 토스터 커버; 토스터 부스러기용 트레이; 토스터 선반; 토스터 집게
pl: Dom i ogród > Kuchnia i jadalnia > Akcesoria do sprzętów kuchennych > Akcesoria do tosterów: Woreczki do tostów; Pokrywki do tosterów; Tacki na okruchy do tostera; Stojaki na tostery; Szczypce do tostów
it: Casa e giardino > Cucina e pranzo > Accessori strumenti cucina > Accessori per tostapane: Sacchetti per tostapane; Coperture per tostapane; Vassoi per briciole del tostapane; Griglia per tostapane; Pinze per tostapane
el: Σπίτι & κήπος > Κουζίνα & τραπεζαρία > Αξεσουάρ οικιακών συσκευών > Αξεσουάρ φρυγανιέρας: Σακουλάκια φρυγανιέρας; Καλύμματα φρυγανιέρας; Δίσκοι για ψίχουλα φρυγανιέρας; Σχάρες φρυγανιέρας; Λαβίδες φρυγανιέρας
hu: Otthon és kert > Konyha és étkező > Konyhaigép-kiegészítők > Kenyérpirító-kiegészítők: Kenyérpirító tasakok; Kenyérpirító-fedők; Kenyérpirító-morzsatálcák; Kenyérpirító állványok; Kenyérpirító csipeszek
pt-PT: Casa e jardim > Cozinha e refeições > Acessórios de aparelhos domésticos > Acessórios para torradeira: Sacos para torradeira; Capas para torradeira; Bandejas de migalhas para torradeira; Suportes para torradeiras; Pinças para torradeira
fr: Maison et jardin > Arts de la table et arts culinaires > Accessoires petit électroménager > Accessoires pour grille-pains: Sachets pour grille-pain; Housses de grille-pain; Plateaux à miettes pour grille-pain; Porte-toasts; Pinces à grille-pain
da: Hjem og have > Køkken og spisestue > Køkkenapparater – tilbehør > Tilbehør til brødristere: Brødristerposer; Dæksler til brødristere; Krummebakker til brødristere; Stativer til brødristere; Tænger til brødristere
zh-TW: 居家和庭園 > 廚房與餐廳 > 廚房電器配件 > 烤麵包機配件: 烤麵包機袋; 烤麵包機蓋; 烤麵包機麵包屑托盤; 烤麵包機架; 烤麵包機夾子
zh-CN: 家居与园艺 > 厨房/餐厅 > 厨房电器配件 > 烤面包机配件: 吐司袋; 烤面包机盖; 烤面包机面包屑托盘; 烤面包机架; 烤面包机夹子
th: บ้านและสวน > ห้องครัวและการรับประทานอาหาร > อุปกรณ์เครื่องใช้ในครัว > อุปกรณ์เครื่องปิ้งขนมปัง: ถุงใส่เครื่องปิ้งขนมปัง; ผ้าคลุมเครื่องปิ้งขนมปัง; ถาดรองเศษขนมปัง; ชั้นวางขนมปังปิ้ง; ที่คีบขนมปังปิ้ง
sk-SK: Dom a záhrada > Kuchyňa a jedáleň > Príslušenstvo pre kuchynské spotrebiče > Príslušenstvo pre hriankovače: Vrecká na hrianky; Obaly na hriankovače; Tácky na omrvinky pre hriankovač; Stojany na hrianky; Kliešte na hrianky
tr: Ev ve Bahçe > Mutfak ve Yemek > Mutfak Aleti Aksesuarları > Ekmek Kızartma Makinesi Aksesuarları: Tost Makinesi Poşetleri; Ekmek Kızartma Makinesi Kapakları; Ekmek Kızartma Makinesi Kırıntı Tepsileri; Ekmek Kızartma Makinesi Rafları; Ekmek Kızartma Makinesi Maşası
hr-HR: Dom i vrt > Kuhinja i blagovaonica > Pribor za kuhinjske aparate > Pribor za toster: Vrećice za toster; Navlake za toster; Sakupljači mrvica za toster; Rešetke za tostere; Hvataljke za toster
bg-BG: Дом и градина > Кухня и трапезария > Аксесоари за кухненски уреди > Аксесоари за тостери: Пликчета за тостер; Калъфи за тостери; Тави за трохи за тостер; Поставки за препечени филийки; Щипки за тостер
en: Home & Garden > Kitchen & Dining > Kitchen Appliance Accessories > Toaster Accessories: Toaster Bags; Toaster Covers; Toaster Crumb Trays; Toaster Racks; Toaster Tongs
vi: Nhà và vườn > Phòng bếp và phòng ăn > Phụ kiện đồ dùng nhà bếp > Phụ kiện máy nướng bánh mì: Túi Nướng Bánh Mì; Vỏ máy nướng bánh mì; Khay đựng vụn bánh mì; Giá đặt bánh mì nướng; Kẹp nướng bánh mì